臺灣雲林地方法院民事裁定
111年度抗字第26號
抗  告  人  林威辰  
相  對  人  曾柏榮  

            林士棋  
            侯佩君  

            鄭琬婷  
上列當事人間聲請本票裁定許可強制執行事件，抗告人對於中華
民國111年10月11日本院111年度司票字第455號裁定提起抗告，
本院裁定如下：
    主  文
抗告駁回。
抗告程序費用新臺幣壹仟元由抗告人負擔。
    理  由
一、按執票人向本票發票人行使追索權時，得聲請法院裁定後強
    制執行，票據法第123 條定有明文。又本票執票人依票據法
    第123 條規定，聲請法院裁定許可對發票人強制執行係屬非
    訟事件程序，此項聲請之裁定，及抗告法院之裁定，僅依非
    訟事件程序，以審查強制執行許可與否，並無確定實體上法
    律關係存否之效力，如發票人就票據債務之存否有爭執時，
    應由發票人提起確認之訴，以資解決（最高法院56年度台抗
    字第714 號、57年度台抗字第76號裁定意旨參照）。
二、本件相對人主張：其執有抗告人所簽發如原裁定附表所示之
    本票二紙（下稱系爭本票），並免除作成拒絕證書，詎屆期
    提示未獲付款，爰依票據法第123條規定，聲請裁定許可強
    制執行，並提出系爭本票二紙為證，原裁定依首開規定予以
    准許，於法並無不合。
三、本件抗告意旨以：
　　㈠抗告人合作金庫銀行林內分行0000000000000帳號帳戶於民
      國109年1月20日分別由相對人曾柏榮匯入新臺幣（下同）
      60萬元，相對人鄭琬婷匯入60萬元及第三人謝玉珠匯入80
      萬元，109年5月4日第三人謝玉珠匯入70萬元，109年5月5
      日第三人謝玉珠再行匯入100萬元。
　　㈡由上列所述匯款紀錄證明抗告人僅向相對人曾柏榮、鄭琬
      婷及第三人謝玉珠等3人借款，並未向相對人林士棋、侯
      佩君等2人借款，並簽立票面金額120萬元之本票供相對人
      曾柏榮、鄭琬婷擔保，另立票面金額250萬元予第三人謝
      玉珠擔保。
　　㈢再者，抗告人109年5月5日匯款516,600元回第三人謝玉珠
      之元大銀行大里分行00000000000000帳號帳戶中。
　　㈣並聲明：
　　　⒈原裁定廢棄。
　　　⒉程序費用及抗告費用由相對人負擔。
四、查，抗告人上開抗告理由屬實體上法律關係之爭執，揆諸首
    揭說明，應由抗告人另行提起確認本票債權不存在訴訟，以
    資救濟，要非本件非訟事件抗告程序所得審究，抗告人遽而
    提起本件抗告，請求廢棄原裁定，為無理由，應予駁回。
五、據上論結，本件抗告為無理由，依非訟事件法第46條、第21
    條第2 項、第24條第1 項，民事訴訟法第495 條之1 第1 項
    、第449 條第1 項、第78條，裁定如主文。
中　　華　　民　　國　　111 　年　　11　　月　　9 　　日
            民事第一庭    審判長法  官  蔡碧蓉
　　　　　　　　　              法  官  洪儀芳
　　　　　　　　　              法  官  楊昱辰 
以上正本係照原本作成。
如不服本裁定，僅得於收受本裁定正本送達後10日內，以適用法
規顯有錯誤為理由並委任律師為訴訟代理人，向本院提出再抗告
狀（須附繕本一份，並繳納再抗告裁判費新臺幣1,000 元）。
中　　華　　民　　國　　111 　年　　11　　月　　9 　　日
                                書記官　陳玉珮